## Notulen 2021-11-02

Aanwezig: Rik, Paul, Luuk, Redmer, Camiel, Eric

## Résumé

Rik:
Vorige keer was het wachten op de resultaten van de objectengroep, nadat er een modelleersessie samen met de objectengroep is gehouden. Er werd geen rekening met taxonomie, niet-fysieke objecten; geen ontologie, want geen relaties tussen objecttypen, slechts attributen (informatiebehoefte) en fysieke objecten.

Evenwel is dat voor Fase 1, objecten, attributen, domeinwaarden van vaste gegevens, eerst voldoende.

Paul: 
Wie heeft deze conclusie gemaakt?

Rik:
Rik.

## Oplevering Objectengroep

Rik:
Voor de vaste gegevens zijn een groep van zo'n 70 experts geraadpleegd.
Daarom komen we terug naar de stuurgroep, wat is de bedoeling en de scope van GWSL.

Paul:
Hoeveel termen zijn nu uitgeschreven?

Rik:
Toont 26 objecttypen in de IMBOR vakdiscipline Verlichting.
Groepen hebben gefocust op attributen op het laagste, objecttypeniveau (volgens IMBOR.)
Armatuur heeft ook nog relaties, verbonden-met Hoofdpost en heeft-deel Lichtbron.

Poorten en connectoren zijn nog niet uitgedacht.

Paul:
IMKL en andere ontologieën kunnen ook voor GWSL gebruikt gaan worden.
Ligt dat ook voor in de memo voor de stuurgroep?
Dergelijke afstemmingen zijn goed bij partijen belegd als Geonovum of CROW.

Rik:
Nu liggen die via IMBOR al naar IMGeo. 
Maar dat zal niet het uitgangspunt zijn, omdat IMBOR z'n eigen ding is.

## Document Objectgroep

Luuk:
Beschrijft het document.
Format is lastig en sterk IMBOR-gebonden.
Zit alles wat hier beschreven wordt, reeds in IMBOR? 

Rik:
Nee.

## Memo

Rik:
Dan is het punt nog van de memo's. Zoals de fasering in tijd van de fases 2 en 3 etc. 

Eric:
Dat is sowieso 2022. 

Rik:
Dan is ons werk even klaar, totdat de bouwgroep bij ons terugkomt.

Luuk:
Zijn alle relaties die in IMBOR staan, al in ons schema beschreven?

Rik:
Ik vermoed van wel, omdat dat allemaal NEN 2660-relaties zijn.
Dat is nu mooi op te zoeken op https://w3id.org/nen2660/def#, waar Redmer de ontologie gederefereerd heeft. 

Eric:
Hoe houden we contact?

Luuk:
Opsparen tot dit overleg elke twee weken, dat is niet verstandig.

Eric:
We houden in het klein contact, met Rik in de loop, die dan bepaalt of er in een groter gremium besproken moet worden.

Rik:
De volgende meeting, de 16e, is de voorzitter afwezig.
Redmer is er wel, die kan dan de Teams-meeting openen.
